【裁判字號】    97,訴,1740
【裁判日期】    970805
【裁判案由】    違反毒品危害防制條例
【裁判全文】
臺灣彰化地方法院刑事判決              97年度訴字第1740號
公  訴  人  臺灣彰化地方法院檢察署檢察官
被      告  甲○○
上列被告因違反毒品危害防制條例案件，經檢察官提起公訴（九
十七年度毒偵字第二一○七號），本院依簡式審判程序判決如下
：
    主  文
甲○○施用第一級毒品，累犯，處有期徒刑捌月。
    事  實
一、甲○○前因竊盜案件，經本院以九十三年度易字第六五號判
    處有期徒刑一年六月確定，因施用第一級毒品案件，經本院
    以九十三年度訴字第一五三號判處有期徒刑八月確定，上開
    二案再經本院以九十三年度聲字第一一六七號裁定合併定其
    應執行之刑為有期徒刑二年一月確定，嗣經送監執行，於民
    國九十五年一月二十六日因縮短刑期假釋出監付保護管束，
    甫於九十五年四月十三日因保護管束期滿未經撤銷假釋，而
    執行完畢。另因施用毒品案件，經本院以九十一年度毒聲字
    第一二號裁定送觀察、勒戒後，認有繼續施用毒品之傾向，
    再經本院以九十一年度毒聲字第二五一號裁定送強制戒治，
    嗣經戒治所評定合格，認無繼續戒治之必要，由本院以九十
    一年度毒聲字第二四四一號裁定停止戒治，於九十一年十月
    二十八日停止戒治，所餘戒治期間付保護管束，並於九十二
    年四月二十七日保護管束期滿未經撤銷停止戒治，而執行完
    畢。詎甲○○於前開強制戒治執行完畢後五年內，仍不知悔
    改，復基於施用第一級毒品海洛因之犯意，於九十七年四月
    十五日晚上七時許，在其位於彰化縣員林鎮浮圳里浮圳巷三
    號住處內，以將第一級毒品海洛因粉末置入注射針筒內加水
    後，再以針筒注射手臂血管之方式，施用第一級毒品海洛因
    一次。嗣於九十七年四月十七日上午十時五十分許，因另犯
    竊盜案件，為警在彰化縣員林鎮○○里○○路一四五號旁農
    地內逮捕，於未被有偵查犯罪職權之機關或公務員發覺其犯
    罪前，主動向彰化縣警察局員林分局林厝派出所警員表示其
    犯行，而自首接受裁判。
二、案經彰化縣警察局員林分局報告臺灣彰化地方法院檢察署檢
    察官偵查起訴。
    理  由
一、按除被告所犯為死刑、無期徒刑、最輕本刑為三年以上有期
    徒刑之罪或高等法院管轄第一審案件者外，於刑事訴訟法第
    二百七十三條第一項程序進行中，被告先就被訴事實為有罪
    之陳述時，審判長得告知被告簡式審判程序之旨，並聽取當
    事人、代理人、辯護人及輔佐人之意見後，裁定進行簡式審
    判程序；除簡式審判程序、簡易程序及第三百七十六條第一
    款、第二款所列之罪之案件外，第一審應行合議審判；刑事
    訴訟法第二百七十三條之一第一項、第二百八十四條之一分
    別定有明文。本件被告甲○○所犯係死刑、無期徒刑、最輕
    本刑為三年以上有期徒刑或高等法院管轄第一審案件以外之
    罪，且於本院行準備程序時就被訴事實為有罪之陳述，經受
    命法官告知簡式審判程序之旨，並聽取公訴人、被告之意見
    後，本院合議庭認無不得或不宜改依簡式審判程序進行之處
    ，經評議結果，裁定改由受命法官獨任行簡式審判程序，合
    先敘明。
二、訊據被告甲○○對於上開施用第一級毒品海洛因之犯行，坦
    承不諱，且其於九十七年四月十七日自首後，經警採其尿液
    送驗，結果呈嗎啡陽性反應，此有尿液代號與真實姓名對照
    認證單、詮昕科技股份有限公司濫用藥物尿液檢驗報告各一
    紙在卷可稽，足徵被告之自白確與事實相符。又被告施用毒
    品案件，經本院以九十一年度毒聲字第一二號裁定送觀察、
    勒戒後，認有繼續施用毒品之傾向，再經本院以九十一年度
    毒聲字第二五一號裁定送強制戒治，嗣經戒治所評定合格，
    認無繼續戒治之必要，由本院以九十一年度毒聲字第二四四
    一號裁定停止戒治，於九十一年十月二十八日停止戒治，所
    餘戒治期間付保護管束，並於九十二年四月二十七日保護管
    束期滿未經撤銷停止戒治，而執行完畢等情，有臺灣彰化地
    方法院檢察署刑案資料查註紀錄表及臺灣高等法院被告前案
    紀錄表各一份在卷可考。被告於九十二年四月二十七日強制
    戒治執行完畢後，五年內再犯本件施用第一級毒品之犯行，
    依毒品危害防制條例第二十三條第二項規定，自應依法論科
    。本件事證明確，被告施用第一級毒品海洛因之犯行，應堪
    認定。
三、核被告所為，係犯毒品危害防制條例第十條第一項之施用第
    一級毒品罪。被告為施用第一級毒品，而持有該級毒品，其
    持有之低度行為，應為施用之高度行為所吸收，不另論罪。
    又被告前因竊盜案件，經本院以九十三年度易字第六五號判
    處有期徒刑一年六月確定，因施用第一級毒品案件，經本院
    以九十三年度訴字第一五三號判處有期徒刑八月確定，上開
    二案再經本院以九十三年度聲字第一一六七號裁定合併定其
    應執行之刑為有期徒刑二年一月確定，嗣經送監執行，於九
    十五年一月二十六日因縮短刑期假釋出監付保護管束，甫於
    九十五年四月十三日因保護管束期滿未經撤銷假釋，而執行
    完畢等情，此有臺灣彰化地方法院檢察署刑案資料查註紀錄
    表及臺灣高等法院被告前案紀錄表各一份在卷可稽，其於受
    有期徒刑執行完畢後，五年以內故意再犯本件有期徒刑以上
    之罪，為累犯，應依刑法第四十七條第一項規定，加重其刑
    。再被告於為本件施用第一級毒品之犯行後，係在未被有偵
    查犯罪職權之機關或公務員發覺其犯罪前，即主動向彰化縣
    警察局員林分局林厝派出所警員表示其犯行，而自首接受裁
    判，此有警詢筆錄一份在卷可佐，爰依刑法第六十二條前段
    規定，減輕其刑，並依刑法第七十一條第一項規定，與前開
    加重其刑部分，先加後減。爰審酌被告曾因施用毒品經送觀
    察、勒戒、強制戒治後，仍未能戒斷，再犯本案之罪，顯然
    未能善體國家設置觀察、勒戒、強制戒治機構，協助毒品施
    用者戒除毒癮之良法美意，及其犯罪之動機、目的、生活狀
    況、品行、所生危害，暨犯罪後坦承犯行，態度尚屬良好等
    一切情狀，量處如主文所示之刑。
據上論斷，應依刑事訴訟法第二百七十三條之一第一項、第二百
九十九條第一項前段，毒品危害防制條例第十條第一項，刑法第
十一條前段、第四十七條第一項、第六十二條前段，判決如主文
。
本案經檢察官蔡曉崙到庭執行職務。
中    華    民    國    97    年    8     月    5     日
                        刑事第六庭    法  官  鄭舜元
以上正本證明與原本無異。
如不服本判決，應於判決送達後10日內，向本院提出上訴書狀，
上訴書狀應「敘述具體上訴理由」，並按他造當事人之人數附繕
本。「切勿逕送上級法院」。
中    華    民    國    97    年    8     月    5     日
                                      書記官  陳秀香
附錄：論罪科刑法條：
毒品危害防制條例第十條：
施用第一級毒品者，處六月以上五年以下有期徒刑。
施用第二級毒品者，處三年以下有期徒刑。


司法院資訊處製作；財團法人民間司法改革基金會備份。
